# 请教陈版，持股 5% 的账务助理？

提问人：SS1111 时间：2023-07-17 11:05:48
背景： 2021 年 6 月，甲企业参股了一家公司乙，占股10%；目前甲是认缴状态，并未实缴，假如 2021 年末，公司盈利 100 万。
问题1:假设章程约定，各股东按认缴比例享受股东权利，承担股东义务，此时的初始计量是？因为还没实际缴纳出资，是不是不做任何处理？盈利 100 万，乙公司计划全部分给各个股东，此时甲公司分得 10 万，的账务处理是不是直接：借：应收股利 贷:投资收益？
问题 2 ：假设章程约定，各股东按实缴比例享受股东权利，承担股东义务，此时的初始计量是？因为还没实际缴纳出资，是不是不做任何处理？盈利 100 万，乙公司计划分配给股东，此时甲公司并未实缴，拿不到分红，所以不做任何处理？

回答人：chenyiwei
首先，一般情况下持股5%对被投资企业是没有控制、共同控制或者重大影响的，应作为金融资产核算。
其次，该问题的关键还是在尚未缴足全部出资的情况下，如何合理确定本企业的被投资企业的净资产、净利润中所享有的份额，对此一般如下处理：
1 、在被投资企业由股东资本性投入所形成的权益（实收资本、资本公积）中所占的份额，以本企业实缴出资比例为准计算；
2 、在被投资企业由经营积累所形成的权益（各类留存收益和其他综合收益）中所享有的份额，如股东之间有明确约定的，按该约定计算；没有约定或者约定不明确的，一般按实缴出资比例计算，或者基于谨慎原则，对于累计亏损中本企业应分担的份额按较高比例计算，对于累计盈利中可由本企业享有的份额按较低比例计算。